# 关于总包合同下的成本结转问题

提问人：zy8111 时间：2015-10-16 07:22:17
某公司与客户签订总包协议，对客户的设备进行维护，并根据该设备的产量进行收费，并承担设备零部件的更换和维护，由于零部件的更新维护的不确定性（只有零件坏了才进行更换），导致不同的月份成本支出差异较大，在此情况下，收入如何确认，成本如何结转，是按实际发生，还是按一定方法计算递延或待摊？

回答人：chenyiwei
通常应依据实际发生为原则进行收入、成本的确认和计量。不建议采用待摊或预提方式，因为使用待摊、预提方法所形成的所谓“资产”和“负债”不符合基本准则对资产、负债的定义和确认条件的规定。